fr: Type de support cervical de course: Système HANS (avec sangles); Hybride (minerve et sangle); Collier gonflable/airbag; Minerve (collier/renfort rigide); Autre
nb: Stil for racing-nakkestøtte: HANS-krave (festet); Hybrid (støtte + feste); Oppblåsbar krave / kollisjonsputekrave; Nakkestøtte (stiv krave/støtte); Annet
lt-LT: Lenktyninės kaklo apsaugos stilius: HANS įtaisas (su dirželiais); Hibridinis (įtvaras + dirželis); Pripučiama / oro pagalvės apykaklė; Kaklo įtvaras (standi apykaklė / įtvaras); Kita
cs: Styl závodní krční opory: Zařízení HANS (s popruhy); Hybridní (chránič + popruh); Nafukovací/airbagový límec; Chránič krku (pevný límec/chránič); Ostatní
pt-BR: Suporte de pescoço de corrida estilo: Sistema HANS; Híbrido (colar + amarração); Colar inflável/airbag; Protetor de pescoço (colar rígido); Outros
da: Stil for nakkestøtter til racerløb: HANS-krave (med rem); Hybrid (krave + rem); Oppustelig/airbag-krave; Nakkekrave (stiv krave/bøjle); Andet
sk-SK: Štýl pretekárskej podpery krku: Zariadenie HANS (pripútané); Hybridné (výstuha a popruh); Nafukovací/airbagový golier; Nákrčník (pevný golier/výstuha); Iné
zh-CN: 赛车颈部支撑方式: HANS 装置（系绳式）; 混合式（支架 + 系绳）; 充气/安全气囊护颈; 护颈支架（刚性护颈/支架）; 其他
vi: Kiểu hỗ trợ cổ đua xe: Thiết bị HANS (có dây đai); Lai (nẹp + dây đai); Vòng cổ bơm hơi/túi khí; Nẹp cổ (nẹp/vòng cổ cứng); Khác
ko: 레이싱 목 보호대 방식: HANS 장치(테더형); 하이브리드(브레이스 + 테더); 팽창형/에어백 칼라; 넥 브레이스(단단한 칼라/브레이스); 기타
ja: レーシングネックサポートスタイル: HANSデバイス (テザー付き); ハイブリッド (ブレース＋テザー); インフレータブル/エアバッグカラー; ネックブレース (リジッドカラー/ブレース); その他
el: Στυλ στήριξης λαιμού τύπου αγωνιστικού: Σύστημα HANS (με ιμάντες); Υβριδικό (κολάρο + ιμάντας); Φουσκωτό κολάρο / κολάρο με αερόσακο; Προστατευτικό αυχένα (άκαμπτο κολάρο / νάρθηκας); Άλλο
it: Stile di assistenza per il collo da corsa: Dispositivo HANS (con cinghie); Ibrido (collare + cinghie); Collare gonfiabile/airbag; Collare (collare rigido/tutore); Altro
sv: Stil för racing-nackstöd: HANS-skydd (förankrat); Hybrid (stöd + förankring); Uppblåsbar krage/airbag; Nackskydd (styv krage/stöd); Övrigt
sl-SI: Velikost sedeža dirkalnega gokarta: Naprava HANS (privezljiva); Hibridna (opornica + privez); Napihljiva/zračna ovratnica; Opornica za vrat (trda ovratnica/opornica); Drugo
en: Racing neck support style: HANS device (tethered); Hybrid (brace + tether); Inflatable/airbag collar; Neck brace (rigid collar/brace); Other
pt-PT: Estilo de apoio para o pescoço de corrida: Dispositivo HANS (com fita); Híbrido (suporte + fixação); Colar insuflável/airbag; Suporte de pescoço (colar/suporte rígido); Outro
es: Estilo de soporte cervical de carreras: Dispositivo HANS (con correas); Híbrido (soporte y correa); Collarín inflable/airbag; Soporte para el cuello (collarín/soporte rígido); Otro
fi: Niskatuen tyyli: HANS-niskatuki (kiinnitetty); Hybridi (tuki ja kiinnitys); Ilmatäytteinen/turvatyynykaulus; Niskatuki (jäykkä kaulus/tuki); Muu
pl: Wyścigi szyi pomagają w stylu technicznym: System HANS (z mocowaniem paskowym); Hybrydowy (kołnierz + paski); Kołnierz pneumatyczny/z poduszką powietrzną; Ochraniacz karku (sztywny kołnierz/usztywnienie); Inne
hu: Versenyzői nyaktámasz típusa: HANS-rendszer (rögzített); Hibrid (nyakvédő + heveder); Felfújható/légzsákos gallér; Nyakvédő (merev gallér/támasztó); Egyéb
bg-BG: Стил на състезателна опора за врата: HANS система (с ремъци); Хибридна система (скоба и ремък); Надуваема/въздушна яка; Скоба за врата (твърда яка/скоба); Друго
th: คอแข่ง ความช่วยเหลือสไตล์: อุปกรณ์ HANS (แบบมีสายโยง); ไฮบริด (ที่รองคอ + สายโยง); ปลอกคอแบบเป่าลม/ถุงลมนิรภัย; ที่รองคอ (ปลอกคอแข็ง/ที่รองคอ); อื่นๆ
de: Bauart der Rennnackenstütze: HANS-System (mit Haltebändern); Hybrid (Stütze + Haltebänder); Aufblasbarer/Airbag-Kragen; Nackenstütze (starrer Kragen/Stütze); Sonstige
tr: Yarış boyun desteği stili: HANS cihazı (bağlı); Hibrit (destek + bağ); Şişirilebilir/hava yastıklı boyunluk; Boyun desteği (sabit boyunluk/destek); Diğer
ro-RO: Tipul de suport pentru gât pentru curse: Dispozitiv HANS (atașat); Hibrid (suport + sistem de prindere); Guler gonflabil/airbag; Suport gât (guler rigid/suport); Altele
ru: Тип шейной поддержки для гонок: Система HANS (с ремешками); Гибридная (воротник + ремешки); Надувной воротник/воротник-подушка; Шейный бандаж (жесткий воротник/бандаж); Другое
hr-HR: Stil podrške za trkaći vrat: HANS sustav (s remenjem); Hibridni (potpora + remen); Ovratnik na napuhavanje / zračni jastuk; Potpora za vrat (kruti ovratnik/potpora); Ostalo
nl: Race neksteun stijl: HANS-systeem (met riempjes); Hybride (brace + riempjes); Opblaasbare/airbag-kraag; Nekbrace (stijve kraag/brace); Overig
zh-TW: 賽車頸部支撐款式: HANS 裝置 (繫帶式); 混合式 (護頸圈 + 繫帶); 充氣式/安全氣囊護頸; 護頸 (硬式護頸圈/護頸); 其他